【裁判字號】    95,上訴,363
【裁判日期】    950519
【裁判案由】    違反槍砲彈藥刀械管制條例等
【裁判全文】
臺灣高等法院刑事判決                 95年度上訴字第363號
上  訴  人
即  被  告  乙○○
選任辯護人  巫宗翰律師
上列上訴人因違反槍砲彈藥刀械管制條例案件，不服臺灣桃園地
方法院93年度訴字第1378號，中華民國94年11月10日第一審判決
（起訴案號：臺灣桃園地方法院檢察署92年度偵字第19221號）
，提起上訴，本院判決如下：
    主  文
上訴駁回。
    事  實
一、乙○○明知未經許可，不得製造、販賣可發射子彈具有殺傷
    力之改造玩具手槍、具有殺傷力之子彈及未經許可不得販賣
    槍砲彈藥主要組成零件，竟為償還債務，先分別基於製造可
    發射子彈具有殺傷力之改造玩具手槍、有殺傷力之子彈之概
    括犯意，自民國九十二年十月上旬某日起，在桃園縣大園鄉
    ○○路五四三巷十三號住處內，以其所有如附表一編號八所
    示之工具及編號九之槍枝分解說明書等資料，自行將其在不
    詳時間向他人購入已貫通之槍枝主要組成零件金屬槍管，換
    裝在所購入之玩具手槍中，而先後製造完成可發射子彈具有
    殺傷力之仿ＧＬＯＣＫ一七型半自動手槍製造之玩具手槍換
    裝土造金屬槍管而成之改造手槍（槍枝管制編號：0000
    000000號）一支、仿ＦＮ廠半自動手槍製造之玩具手
    槍換裝土造金屬槍管而成之改造手槍（槍枝管制編號：00
    00000000號）一支、仿ＣＯＬＴ廠半自動手槍製造
    之玩具手槍換裝土造金屬槍管而成之改造手槍（槍枝管制編
    號：0000000000號）一支、以前開工具用貫通槍
    管方式將所購入之仿德林吉雙管手槍製造之玩具手改造而成
    之改造手槍（槍枝管制編號：0000000000號）一
    支及不具殺傷力之仿ＧＬＯＣＫ廠一七型半自動手槍製造之
    玩具手槍換裝土造金屬槍管而成之改造手槍一支（槍枝管制
    編號：0000000000號）。並將底火、火藥填裝在
    所購入之玩具手槍附贈之子彈中，先後製造完成具有殺傷力
    之改造子彈二顆。乙○○進而分別基於未經許可販賣可發射
    子彈具有殺傷力之改造玩具手槍、具有殺傷力之子彈及槍枝
    主要組成零件之概括犯意，以其所有之電腦連上網路，在雅
    虎國際資訊股份有限公司設置之「奇摩拍賣」網頁上，以「
    Ｚ0000000000000」使用人帳號，自九十二年
    十月十日起刊登如附表二所示販賣其製造完成可發射子彈具
    有殺傷力之改造玩具手槍、具有殺傷力之子彈及槍枝主要組
    成零件之訊息，供不特定之人前往閱覽而著手販賣，並以其
    所有之行動電話（序號000000000000000號
    ）一支留供與買主連絡使用。嗣蘇文鈿於九十二年十月間在
    「奇摩拍賣」網頁看到上開販賣訊息，即撥打乙○○於網站
    上所登之0000000000號電話號碼，向乙○○購得
    屬於槍枝主要組成零件之可換裝在ＧＬＯＣＫ廠一七型槍枝
    之土造金屬槍管成品一支。蘇文鈿匯款後，乙○○即將槍管
    委託不知情之統一速達股份有限公司於九十二年十月間某日
    送至蘇文鈿彰化縣田尾鄉北曾村四七九－五號住處。嗣於九
    十二年十一月二十一日下午六時許，在尚未賣出改造手槍、
    子彈前，為警持搜索票前往乙○○桃園縣大園鄉○○路五四
    三巷十三號住處執行搜索查獲，並在乙○○使用之三樓房間
    扣得具殺傷力之仿ＧＬＯＣＫ廠一七型半自動手槍製造之玩
    具手槍換裝土造金屬槍管而成之改造手槍一支（槍枝管制編
    號：0000000000號）、仿ＦＢＩ廠半自動手槍製
    造之玩具手槍換裝土造金屬槍管而成之改造手槍一支（槍枝
    管制編號：0000000000號）、仿ＣＯＬＴ廠半自
    動手槍製造之玩具手槍換裝土造金屬槍管而成之改造手槍一
    支（槍枝管制編號：0000000000號）、仿德林吉
    雙管手槍製造之金屬玩具手槍貫通槍管阻鐵改造而成之改造
    手槍一支（槍枝管制編號：0000000000號）及不
    具殺傷力之仿ＧＬＯＣＫ廠一七型半自動手槍製造之玩具手
    槍換裝土造金屬槍管而成之改造手槍一支（槍枝管制編號：
    0000000000號）、有殺傷力之改造子彈二顆（其
    中一顆為鑑驗而試射），另扣得五十二顆玩具子彈、槍枝主
    要組成零件之土造金屬槍管九支（編號000000－0至
    000000－0號）、玩具手槍滑套十五個、玩具手槍槍
    身十二個、玩具金屬彈匣十八個、行動電話一支（序號00
    0000000000000號，含ＳＩＭ卡）及附表一編
    號七至九、十一、十二號所示之物。
二、案經臺北縣政府警察局三峽分局報請臺灣桃園地方法院檢察
    署檢察官偵查起訴。
    理  由
一、訊據上訴人即被告乙○○坦承為警在其住處扣得如附表一所
    示物及在奇摩拍賣網站上刊登如附表二所示之拍賣訊息並出
    售槍管予蘇文鈿之事實，惟否認有製造、販賣可發射子彈具
    有殺傷力之改造手槍、子彈及販賣槍管等犯行，辯稱：其所
    賣之物皆是玩具槍彈，沒有殺傷力，其買回後並未改造，亦
    不懂如何改造，是警員甲○○於查獲時當場教其組裝完成，
    賣給蘇文鈿的槍管也是無法使用才會被退回云云。經查：
  (一)被告於警詢供稱：在其房間查扣之物是要用來販賣改造槍枝
    賺錢還清債務，其到槍枝模型店買槍枝，一支約新臺幣（下
    同）四千至五千元，再以電鑽貫通槍管，利用車床、鑽床改
    造槍管後換裝上去使槍能發射子彈，查扣的改造工具都是改
    造槍枝所用之工具，扣案之槍枝都是其親手改造，而查獲的
    底火、火藥是要裝填在槍枝附贈的子彈中，從九十二年十月
    初開始改造。其自九十二年十月十日起在奇摩拍賣網站上刊
    登拍賣所改造的槍枝訊息，並表明有附上一個彈匣滿的子彈
    等語（見偵查卷第4至10頁）。於檢察官偵訊時坦承：其將
    買來的玩具槍換裝過槍管，扣案的槍枝都是其換上自行訂購
    的金屬槍管等語（見偵查卷第85頁）。且被告於原審訊問在
    警詢、偵查中所言是否實在時，亦答稱：均實在，沒有遭到
    刑求、威脅或逼供等語（見原審卷第77-78頁）。證人即臺
    北縣政府警察局三峽分局小隊長甲○○亦於原審證稱：對被
    告製作警詢筆錄時均有全程錄音，採取一問一答方式，有告
    知被告三項權利，並沒有對被告施以強暴脅迫，被告精神狀
    態良好等情（見原審卷第60頁）。被告於本院審理時就證據
    能力復表示沒有意見（見本院95年5月5日審判筆錄第2頁）
    ，足見被告於警詢及偵查中所言係出於自由意思為之。故被
    告於本院審理時雖辯稱警詢中所言是警察要其怎樣說，其就
    怎樣說云云，惟並未具體指出其警詢之供述有何不具證據能
    力之情形，所辯不足採信。
  (二)扣案之上開槍枝五支、子彈二顆，經送內政部警政署刑事警
    察局鑑定結果：槍枝管制編號0000000000號手槍
    一支為仿ＧＬＯＣＫ廠一七型半自動手槍製造之玩具手槍換
    裝土造金屬槍管而成之改造手槍、槍枝管制編號00000
    00000號手槍一支為仿ＦＢＩ廠半自動手槍製造之玩具
    手槍換裝土造金屬槍管而成之改造手槍、槍枝管制編號00
    00000000號手槍一支為仿ＣＯＬＴ廠半自動手槍製
    造之玩具手槍換裝土造金屬槍管而成之改造手槍，槍枝管制
    編號0000000000號手槍一支為仿德林吉雙管手槍
    製造之金屬玩具手槍，貫通槍管阻鐵改造而成之改造手槍，
    均機械性能良好，可擊發適用之子彈，認具殺傷力，而扣案
    仿ＧＬＯＣＫ廠一七型半自動手槍製造之玩具手槍換裝土造
    金屬槍管而成之改造手槍一支（槍枝管制編號：00000
    00000號），經檢視其撞針復位功能不佳，致撞針突量
    不足，無法供擊發子彈使用，研判不具殺傷力；而子彈二顆
    係由玩具金屬彈殼加裝直徑九．○ＭＭ之土造金屬彈頭，改
    造而成之改造子彈，經採樣一顆試射，可擊發，認具殺傷力
    等情，有刑事警察局九十二年十一月二十二日刑鑑字第○九
    二○二二三一九四號槍彈鑑定書、九十三年二月三日刑鑑字
    第○九二○二二六四三二號槍彈鑑定書（見偵卷第89-100頁
    、第133-140頁）附卷可稽。且本件槍枝之鑑定人即刑事警
    察局鑑識科人員黃金榮於原審證稱：性能鑑定法是視槍枝機
    械性能是否良好並透過實際操作觀察是否順暢，板機、撞針
    性能是否良好、撞針的力道及突出量是否足以擊發子彈，再
    檢視槍枝各個組件的材質綜合驗判得知，依照標準的鑑定流
    程性能檢驗法就可以判斷槍枝有無殺傷力，從收到證物、拍
    照、鑑驗證物到製作鑑定書大約需半天至一天的時間，本件
    警方九十二年十一月二十一日抓到被告，送驗時間是二十一
    日，收件當天是假日，其臨時被叫去做鑑定，所以當天就鑑
    定這一件，並當天發文等語（見原審卷第62-67頁）。又上
    開具殺傷力之四支槍枝再送法務部調查局鑑定結果：均係機
    械性能良好，能發射具有殺傷力之土造子彈，有法務部調查
    局九十四年二月一日調科參字第○九四○○○四八六○○號
    鑑定通知書（見原審卷第43-49頁）可參。復再送刑事警察
    局以試射法鑑定，編號0000000000號槍枝裝填適
    用子彈試射，測得單位面積動能為四三．九二焦耳／平方公
    分、編號0000000000號槍枝裝填適用子彈試射，
    測得單位面積動能為三一．八二焦耳／平方公分、編號00
    00000000號槍枝裝填適用子彈試射，測得單位面積
    動能為一八九．五四焦耳／平分公分、編號0000000
    000號槍枝裝填適用子彈試射，測得單位面積動能為一八
    九．五四焦耳／平方公分，依刑事警察局對活豬作射擊測試
    結果，彈丸單位面積動能達二四焦耳／平方公分足以穿入豬
    隻皮肉層，依日本科學警察研究所之研究結果，彈丸單位面
    積動能達二○焦耳／平方公分足以穿入人體皮肉層等情，有
    內政部警政署刑事警察局九十四年九月八日刑鑑字第○九四
    ○○九五二二九號函（見原審卷第79-82頁）足憑，足證上
    開四支槍枝具備穿入人體皮肉層之殺傷力無訛。
  (三)被告於本院審理時雖否認有改造玩具手槍及製造子彈之行為
    云云，惟證人甲○○小隊長於原審證稱：「查獲的工具都是
    在打開中的狀態，且查獲被告時，被告正好在陽台使用加力
    鉗固定其中一支槍身，扣案的底火、火藥就是要作為裝填子
    彈用，銼刀是要拿來磨滑套等部分，砂輪片也用來磨槍身之
    用，鑽頭可用來磨平」等語（見原審卷第60-61頁）。且被
    告於警詢供稱：「我打算販賣改造槍枝賺錢以還清債務」、
    「我到專門販賣槍枝模型店購買槍枝，依照該模型槍枝槍管
    比例改造槍管，利用車床及鑽床改造槍管後換裝槍管，使該
    手槍能及發子彈」；於偵查中亦稱：買來的玩具槍有換裝過
    槍管，扣案的槍枝都是其換上自行訂購的金屬槍管，本來是
    塑膠管，其另外訂講金屬槍管換上（見偵查卷第5-8頁、第
    85頁）等情。核與自刑事警察局九十二年十一月二十二日刑
    鑑字第○九二○二二三一九四號槍彈鑑定書可知上開編號0
    000000000號、0000000000號、000
    0000000號槍枝係換裝土造金屬槍管改造完成，編號
    0000000000號槍枝係將槍管阻鐵貫通改造完成等
    情，且在被告住處又扣有附表編號六、七槍枝主要組成零件
    之槍管成品、槍管半成品及編號五之有殺傷力之改造子彈二
    顆。足佐被告於警詢、偵查中之自白顯與事實相符，是被告
    自九十二年十月上旬起至為警查獲止，先後自行以扣案改造
    工具製造完成可發射子彈具有殺傷力之改造玩具手槍四支、
    不具殺傷力之改造玩具手槍一支及具有殺傷力之子彈等行為
    足堪認定。
  (四)查奇摩網站使用人帳號「Ｚ0000000000000」
    為被告所申請使用，留存通訊地址為桃園縣觀音鄉廣福村十
    一鄰一四九之四五號，而被告上網的ＩＰ位置經向中華電信
    數據通信分公司查詢，其使用電腦之裝機及通訊地址為桃園
    縣觀音鄉廣福村十一鄰一四九之四五號。被告使用電腦之裝
    機地址在被告之通訊地址桃園縣觀音鄉廣福村十一鄰一四九
    之四五號及被告桃園縣大園鄉○○路五四三巷十三號住處，
    有電信使用者資料查詢單（ＩＰ位置查詢）、雅虎國際資訊
    股份有限公司回覆之「Ｚ0000000000000」申
    請人資料、中華電信數據通信分公司檢警調網資查詢資料等
    件（偵查卷第64-69頁）附卷可稽，足認上開拍賣訊息均為
    被告使用扣案之電腦上網刊登無誤。參以被告於警詢及檢察
    官偵訊中已坦承刊登欲拍賣出售的槍枝均由其換裝槍管改造
    過等情已如前所述，而附表二之拍賣訊息亦表明所出售之槍
    枝均為全金屬製成，有經過測試，可打穿ＢＭＷ車板，買槍
    並附贈一個彈匣的子彈等情，有拍賣訊息資料足參（偵查卷
    第32-62頁）。於被告住處又扣得上開可發射子彈具有殺傷
    力之改造玩具手槍及具有殺傷力之子彈二顆，是被告確已著
    手於販賣可發射子彈具有殺傷力之改造玩具手槍及具有殺傷
    力之子彈行為之實施。至被告雖於警詢中坦承曾賣出過三支
    改造手槍予他人等語，惟被告所出賣之槍枝是否具有殺傷力
    、買受人為何人、買賣之時、地，均無其他證據可以證明，
    尚難僅憑被告警詢中自白而認被告確實有出賣具有殺傷力之
    改造玩具手槍、子彈既遂之行為，是被告確有著手實行販賣
    可發射子彈具有殺傷力之改造玩具手槍及有殺傷力之子彈之
    行為，惟尚未賣出之際即為警查獲，而屬未遂。
  (五)被告於原審坦承有出賣如偵查卷第一百三十七頁照片三、五
    中適於組裝在克拉克一七型手槍中之槍管一支予蘇文鈿，照
    片三、五只是長度不一樣，伊賣給蘇文鈿的槍管是長的等語
    ，核與證人蘇文鈿於警詢中證述之情節大致相合（偵查卷第
    110-112頁）。而扣案如偵卷一百三十七頁照片三、五所示
    之槍管，經刑事警察局鑑定，照片三之槍管三支（編號00
    0000－0至000000－0號）分別長約一一三．一
    ＭＭ至一一三．五ＭＭ土造金屬槍管，可組裝於適用槍枝（
    ＧＬＯＣＫ一七型），照片五之槍管四支（編號二二六四三
    二－十一至二二六四三二－十四號），係分別長約九十．一
    ＭＭ至九十．七ＭＭ之土造金屬槍管半成品，有刑事警察局
    刑鑑字第○九二○二二六四三二號槍彈鑑定書可稽。被告既
    稱所出賣的為長的ＧＬＯＣＫ一七型槍管，可認被告所出售
    的為照片三所示之土造金屬槍管成品無訛。被告雖稱出售之
    槍管無法使用云云，惟扣案之槍管十四支、滑套十五個、槍
    身十二個、不具殺傷力之子彈五十二顆、彈匣十八個經內政
    部警政署保安組鑑定後，其中編號000000－0至00
    0000－0號槍管確認係內政部於八十六年十一月二十四
    日臺（八六）內警字第八六七○六八三號公告之槍砲彈藥主
    要組成零件，編號二二六四三二－十至二二六四三二－十四
    號槍管為土造金屬槍管半成品、滑套均為玩具手槍滑套、槍
    身均為玩具手槍槍身、子彈五十二顆不具殺傷力、彈匣為玩
    具金屬彈匣，均非屬上開公告之槍砲彈藥主要組成零件，有
    內政部九十四年十月十四日內授警字第○九四○一○一三九
    ○號函（本院卷）可參，顯見被告出售予蘇文鈿之槍管為槍
    砲彈藥主要組成零件無誤，被告販賣屬槍砲彈藥主要組成零
    件之槍管既遂犯行明確。
  (六)綜上事證，被告連續未經許可製造可發射子彈具有殺傷力之
    改造玩具手槍既、未遂及具殺傷力之子彈既遂，進而連續以
    在網路上刊登廣告之方式，販賣可發射子彈具有殺傷力之改
    造玩具手槍及具殺傷力之子彈未遂、販賣槍砲彈藥主要組成
    零件之槍管既遂等犯行堪以認定。至被告雖聲請再傳訊證人
    甲○○，惟證人甲○○業於原審到庭具結接受交互詰問，詰
    問時被告及其辯護人（與本審為同一辯護人）均在場，被告
    並未辯稱證人教其組裝槍枝，亦未就此質疑證人之證詞，於
    本院審理時改稱槍枝均係證人教其組裝云云，委不足採，本
    院認證人無再傳訊之必要，附此敘明。
二、按所謂製造包括創製、改造、組合、混合、化合等行為在內
    ，已損壞之零件加以修理亦屬製造，改造行為亦屬製造行為
    之一種（參照最高法院八十六年度臺上字第七五五八號、九
    十二年度臺上字第九二四號判決），以玩具手槍改造而成可
    發射子彈具有殺傷力之槍枝，核屬槍砲彈藥刀械管制條例第
    四條第一項第一款所定各種制式槍枝以外之「其他可發射子
    彈具有殺傷力之各式槍砲」。次按土造之金屬槍管成品，係
    屬槍砲彈藥刀械管制條例第四條第三項所定其他各式槍砲之
    主要組成零件，此經內政部依該條例第四條第三項之規定於
    八十六年十一月二十四日以臺（八六）內警字第八六七○六
    八三號公告在案。又被告行為後，槍砲彈藥刀械管制條例業
    於九十四年一月二十六日修正公布第四、八、十六、二十條
    條文，增訂第二十條之一條文，並刪除第十、十一、十七條
    條文（下稱修正前槍砲彈藥刀械管制條例），其中就未經許
    可製造、販賣其他可發射子彈具有殺傷力之各式槍砲行為，
    其處罰規定原列於第十一條第一項，法定刑為五年以上有期
    徒刑，併科一千萬元以下罰金，修正後移列為同條例第八條
    第一項，法定刑為無期徒刑或五年以上有期徒刑，併科一千
    萬元以下罰金，比較修正前後之法律規定，以修法前之規定
    對被告最為有利，依刑法第二條第一項但書之規定，應適用
    修正前槍砲彈藥刀械管制條例第十一條第一項之規定處斷。
    核被告所為，其製造完成有殺傷力之改造玩具手槍行為及未
    有殺傷力之改造玩具手槍行為係犯修正前槍砲彈藥刀械管制
    條例第十一條第一項及同條第五項、第一項未經許可製造可
    發射子彈具有殺傷力之其他各式槍砲之既遂、未遂罪，其製
    造子彈行為係犯槍砲彈藥刀械管制條例第十二條第一項未經
    許可製造子彈罪，其販賣槍管行為係犯第十三條未經許可販
    賣槍砲彈藥之主要組成零件罪，另被告已著手為販賣可發射
    子彈具有殺傷力之改造玩具手槍及具有殺傷力之子彈行為，
    如前所述，此部分犯罪尚屬未遂，核係犯修正前槍砲彈藥刀
    械管制條例第十一條第五項、第一項未經許可販賣可發射子
    彈具有殺傷力之其他各式槍砲未遂罪、槍砲彈藥刀械管制條
    例第十二條第五項、第一項未經許可販賣子彈未遂罪。被告
    為製造有殺傷力之改造玩具手槍而購入槍砲彈藥主要組成零
    件之槍管後持有之行為及為販賣槍管而持有槍砲彈藥主要組
    成零件槍管之行為，與製造有殺傷力之改造玩具手槍、子彈
    後之持有有殺傷力之改造玩具手槍、子彈等低度行為，均為
    製造或販賣之高度行為所吸收，均不另論罪。被告所為多次
    製造可發射子彈具有殺傷力之改造玩具手槍既、未遂及多次
    販賣可發射子彈具有殺傷力之改造玩具手槍未遂行為、多次
    製造有殺傷力之子彈及多次販賣有殺傷力之子彈未遂行為，
    均時間緊接，所犯為構成要件相同之罪名，顯均係出於概括
    之犯意為之，為連續犯，應分別依刑法第五十六條規定論以
    未經許可製造可發射子彈具有殺傷力之其他各式槍砲既遂罪
    、未經許可販賣可發射子彈具有殺傷力之其他各式槍砲未遂
    罪及未經許可製造子彈罪、未經許可販賣子彈未遂罪，並加
    重其刑。被告同時製造可發射子彈具有殺傷力之改造玩具手
    槍及製造子彈，係一行為觸犯未經許可製造可發射子彈具有
    殺傷力之其他各式槍砲罪及未經許可製造子彈罪二罪名，同
    時販賣可發射子彈具有殺傷力之改造玩具手槍未遂、販賣子
    彈未遂及販賣槍砲彈藥刀械主要組成零件既遂，係一行為觸
    犯未經許可販賣可發射子彈具有殺傷力之其他各式槍砲未遂
    罪、未經許可販賣子彈未遂罪及未經許可販賣槍砲彈藥刀械
    主要組成零件既遂罪等罪名，均為想像競合犯，應依刑法第
    五十五條規定，分別從一重之未經許可製造可發射子彈具有
    殺傷力之其他各式槍砲罪及未經許可販賣可發射子彈具有殺
    傷力之其他各式槍砲未遂罪處斷。又被告未經許可製造可發
    射子彈具有殺傷力之其他各式槍砲罪及未經許可販賣可發射
    子彈具有殺傷力之其他各式槍砲未遂罪間，有方法目的之牽
    連關係，應依刑法第五十五條牽連犯規定，從一重即未經許
    可製造可發射子彈具有殺傷力之其他各式槍砲罪處斷。被告
    所為未經許可販賣子彈未遂犯行及未經許可販賣槍砲彈藥主
    要組成零件犯行，未據檢察官起訴；所為未經許可製造可發
    射子彈具有殺傷力之改造玩具手槍未遂犯行，雖經檢察官不
    另為不起訴處分，然上開部分犯行明確已如前述，且被告未
    經許可販賣子彈未遂犯行及未經許可販賣槍砲彈藥主要組成
    零件犯行與起訴之未經許可販賣可發射子彈具有殺傷力之改
    造玩具手槍未遂犯行具有想像競合犯之裁判上一罪關係，未
    經許可製造可發射子彈具有殺傷力之改造玩具手槍未遂犯行
    與起訴之未經許可製造可發射子彈具有殺傷力之改造玩具手
    槍既遂犯行，有連續犯之裁判上一罪關係，均為起訴效力所
    及，基於審判不可分之原則，自應併予審理。
三、原審爰審酌被告製造、販賣上開違禁物之動機、目的、已製
    造之槍、彈數量、已出售之槍砲彈藥主要組成零件數量、危
    害社會安全之程度、被告平日素行及智識程度、被告犯後於
    審理中否認犯行未知悔悟犯後態度不佳等一切情狀，量處有
    期徒刑7年，併科罰金二十萬元。並說明扣案如附表一編號
    第一至六號所示之物，均為槍砲彈藥刀械管制條例列管之違
    禁物，應依刑法第三十八條第一項第一款諭知沒收，而附表
    一編號第七至九號所示之物，均為製造槍、彈所用之物，附
    表一編號十扣案仿ＧＬＯＣＫ廠一七型半自動手槍製造之玩
    具手槍換裝土造金屬槍管而成之改造手槍一支（槍枝管制編
    號：0000000000號），經鑑定結果雖不具殺傷力
    ，惟該改造手槍係被告所有供製造具殺傷力改造手槍所用之
    物，附表一編號十一至十三號所示之物，為被告販賣槍、彈
    、槍管所用之物，復為被告坦承為其所有之物，均應依刑法
    第三十八條第一項第二款諭知沒收。至於有殺傷力之改造子
    彈二顆中，為鑑定而實際試射一顆，試射後已不能再次擊發
    而非屬違禁物，試射後所餘之物又非被告犯罪所用或犯罪所
    得之物，而被告另持有玩具手槍滑套十五個、玩具手槍槍身
    十二個、玩具金屬彈匣十八個，參酌被告係以換裝槍管之方
    式製造有殺傷力之改造玩具手槍，上開玩具滑套、槍身、彈
    匣顯係被告拆卸玩具手槍所餘物品，非犯罪所用或所得之物
    ，又非法律禁止持有之物，而扣案行動電話內ＳＩＭ卡一張
    ，通常僅係電信公司提供給用戶使用之物，非屬用戶所有，
    及玩具子彈五十二顆，均不依法諭知沒收。原審之認事、用
    法、量刑均稱妥適，被告空言上訴，否認犯罪，其上訴為無
    理由，應予駁回。
據上論斷，應依刑事訴訟法第368條，判決如主文。
本案經檢察官方娜蓉到庭執行職務
中    華    民    國    95    年    5    月    19    日
                  刑事第十三庭  審判長法  官  范清銘
                                      法  官  杜惠錦
                                      法  官  廖紋妤
以上正本證明與原本無異。
如不服本判決，應於收受送達後十日內向本院提出上訴書狀，其
未敘述上訴之理由者並得於提起上訴後十日內向本院補提理由書
（均須按他造當事人之人數附繕本）。
                                      書記官  王增華
中    華    民    國    95    年    5     月    22    日
附錄：本案論罪科刑法條全文
修正前槍砲彈藥刀械管制條例第11條第1項
未經許可，製造、販賣或運輸第4條第1項第1款所稱其他可發射
金屬或子彈具有殺傷力之各式槍砲者，處5年以上有期徒刑，併
科新台幣1000萬元以下罰金。
槍砲彈藥刀械管制條例第12條第1項
未經許可，製造、販賣或運輸子彈者，處1 年以上7 年以下有期
徒刑，併科新台幣500 萬元以下罰金。
槍砲彈藥刀械管制條例第13條第1項
未經許可，製造、販賣或運輸槍砲、彈藥之主要組成零件者，處
 3 年以上10年以下有期徒刑，併科新台幣700 萬元以下罰金。
附表一：
一、仿ＧＬＯＣＫ廠一七型半自動手槍製造之玩具手槍換裝土造
    金屬槍管而成之改造手槍壹支（槍枝管制編號：00000
    00000號）。
二、仿ＦＢＩ廠半自動手槍製造之玩具手槍換裝土造金屬槍管而
    成之改造手槍壹支（槍枝管制編號：0000000000
    號）。
三、仿ＣＯＬＴ廠半自動手槍製造之玩具手槍換裝土造金屬槍管
    而成之改造手槍壹支（槍枝管制編號：000000000
    0號）。
四、仿德林吉雙管手槍製造之金屬玩具手槍，貫通槍管阻鐵改造
    而成之改造手槍壹支（槍枝管制編號：000000000
    0號）。
五、有殺傷力之改造子彈壹顆（另壹顆經鑑驗試射）。
六、槍枝主要組成零件之土造金屬槍管玖支（編號000000
    －0至000000－0號）。
七、土造金屬槍管半成品伍支（編號二二六四三二－十至二二六
    四三二－十四號）。
八、鑽床壹臺、小型車床壹臺、砂輪機壹臺、切割器壹臺、空壓
    機壹臺、萬力鉗壹臺、電鑽壹臺、榔頭壹支、游標卡尺壹支
    、銼刀壹支、鑽頭貳支、加力鉗壹支、底火貳佰貳拾伍個、
    火藥壹佰壹拾參顆、大砂輪片伍片、小砂輪片伍片、小挫刀
    壹支。
九、槍枝分解說明書壹本。
十、仿ＧＬＯＣＫ廠一七型半自動手槍製造之玩具手槍換裝土造
    金屬槍管而成之改造手槍壹支（槍枝管制編號：00000
    00000號）。
十一、送貨單收據貳張。
十二、電腦壹組。
十三、行動電話壹支（序號000000000000000號
      ），不含ＳＩＭ卡。
附表二（張貼之拍賣訊息）：
┌──┬─────┬─────┬─────┬─────────┐
│編號│拍賣物品名│ 拍賣編號 │拍賣時間  │備 註             │
│    │稱??    │          │          │                  │
├──┼─────┼─────┼─────┼─────────┤
│ 一 │華山道具槍│b0000000  │92.10.19  │問題欄表明能打穿  │
│    │FBI       │          │15:16 至  │BMW的板子。       │
│    │          │          │92.10.26  │                  │
│    │          │          │15:16     │                  │
├──┼─────┼─────┼─────┼─────────┤
│ 二 │90道具槍  │b0000000  │92.10.19  │問題欄表明槍管是通│
│    │          │          │18:36至   │的，M84 槍枝的槍管│
│    │          │          │92.10.26  │要價15000 元，槍都│
│    │          │          │18:36     │經過測試，連開十顆│
│    │          │          │          │子彈都沒問題才出售│
│    │          │          │          │。                │
├──┼─────┼─────┼─────┼─────────┤
│ 三 │ FBI      │b0000000  │92.10.20  │刊登照片註明槍管由│
│    │          │          │23:45至   │鋼製成。          │
│    │          │          │92.10.29  │問題欄表明買槍有附│
│    │          │          │23:45     │一個彈匣的子彈    │
├──┼─────┼─────┼─────┼─────────┤
│ 四 │各式槍種  │b0000000  │92.10.22  │刊登照片註明出售  │
│    │          │          │12:55至   │G17 、M84 、M92 、│
│    │          │          │92.10.29  │45、FBI 、PPT 、  │
│    │          │          │12:55     │掌心雷、槍管，現有│
│    │          │          │          │槍種FBI、PPT。    │
│    │          │          │          │問題欄表明槍要測試│
│    │          │          │          │成功才會賣，有單賣│
│    │          │          │          │金屬槍管，92槍枝  │
│    │          │          │          │50000 元有配一個彈│
│    │          │          │          │匣的子彈，槍管單買│
│    │          │          │          │15000元。         │
├──┼─────┼─────┼─────┼─────────┤
│ 五 │M92 鋼製槍│b0000000  │92.11.02  │問題欄表明連絡電話│
│    │管M92 撞針│          │09:37至   │為0000000000號。  │
│    │座        │          │92.11.09  │                  │
│    │          │          │09:37     │                  │
├──┼─────┼─────┼─────┼─────────┤
│ 六 │M92 現有一│b0000000  │92.11.02  │問題欄表明槍枝為全│
│    │枝        │          │09:32至   │金屬做成，其他重要│
│    │          │          │92.11.09  │部分如槍管、撞針、│
│    │          │          │09:32     │撞針座也是鋼製。  │
│    │          │          │          │                  │
├──┼─────┼─────┼─────┼─────────┤
│七  │G17 現有一│b0000000  │92.11.02  │                  │
│    │枝        │          │09:35至   │                  │
│    │          │          │92.11.09  │                  │
│    │          │          │09:35     │                  │
├──┼─────┼─────┼─────┼─────────┤
│八  │限量出售90│b00000000 │92.11.15  │刊登槍枝照片註記槍│
│    │          │          │15:58至   │身全金屬、槍管鋼製│
│    │          │          │92.11.22  │、撞針座鋼製、撞針│
│    │          │          │15:58     │鋼製、無配子彈、配│
│    │          │          │          │紅外線瞄準器、鐵製│
│    │          │          │          │鏡橋、車膛線、滑套│
│    │          │          │          │加強過、50000元。 │
└──┴─────┴─────┴─────┴─────────┘


司法院資訊處製作；財團法人民間司法改革基金會備份。
